【裁判字號】    97,易,500
【裁判日期】    970829
【裁判案由】    竊盜等
【裁判全文】
臺灣基隆地方法院刑事判決               97年度易字第500號
公  訴  人  臺灣基隆地方法院檢察署檢察官
被      告  乙○○
上列被告因竊盜等案件，經檢察官提起公訴（97年度偵字第2615
號），被告並為有罪陳述，本院合議庭乃裁定由受命法官獨任以
簡式審判程序進行審理，並判決如下：
    主  文
乙○○共同竊盜，累犯，處拘役伍拾玖日，如易科罰金，以新臺
幣壹仟元折算壹日。
    事  實
一、前案紀錄：
    乙○○前犯竊盜案件，經本院於民國93年4 月30日，以93年
    度訴字第95號判決有期徒刑一年確定，93年7 月16日發監執
    行、94年3 月7 日執行完畢（構成累犯）。其後，又分別因
    (甲)犯竊盜案件，經本院於94年6 月23日，以94年度基簡字第
    461 號判決有期徒刑五月確定；(乙)違反毒品危害防制條例案
    件，經本院於94年9 月15日，以94年度訴字第566 號判決有
    期徒刑八月確定。所犯(甲)(乙)二案，則經合併計算執行期間，
    94年10月3 日發監執行、95年9 月16日執行完畢（構成累犯
    ）。繼而復分別因(丙)違反毒品危害防制條例案件，經本院於
    96年1 月24日，以95年度訴字第941 號判決有期徒刑九月確
    定；(丁)違反毒品危害防制條例案件，經本院於96年6 月15日
    ，以96年度訴字第282 號判決有期徒刑一年確定；(戊)犯竊盜
    案件，經本院於96年7 月13日，以96年度基簡字第796 號判
    決有期徒刑四月確定。所犯(丙)(丁)(戊)三案，則或經依法減刑，
    或經依法定刑，或經合併計算執行期間，96年4 月20日發監
    執行、97年4 月25日執行完畢（構成累犯）。
二、本案事實：
    97年6 月17日清晨5 時30分，丙○○（丙○○涉案部分，將
    由本院另行審結）騎乘GWM-610 號重型機車搭載乙○○，途
    經基隆市○○區○○路10號「太極觀道玄宮」門口，適見其
    內刻無香客造訪、亦無廟祝負責看守，乃認有機可趁，進而
    萌生共同為自己不法所有之意圖暨竊盜他人財物之犯意聯絡
    ，利用四下無人之機會，推由丙○○在外把風，至乙○○則
    徒手入內而將「太極觀道玄宮」吊掛於神像頸部之金牌2 面
    ，置於自己實力支配之下，以此方式與丙○○2 人共同竊盜
    他人財物得手；乃乙○○猶未攜同金牌與在外把風之丙○○
    會合逃逸，旋遭甫抵上址參拜之香客簡林權、干文男等人查
    其行止而趨前逮捕。
三、案經基隆市警察局移送臺灣基隆地方法院檢察署檢察官偵查
    起訴。
    理  由
壹、程序事項
    查本案被告乙○○所犯者非為死刑、無期徒刑、最輕本刑為
    三年以上有期徒刑之罪或高等法院管轄第一審案件，其於準
    備程序進行中，先就被訴事實為有罪之陳述，經告知其簡式
    審判程序之旨，並聽取公訴人、被告之意見後，本院業已依
    刑事訴訟法第二百七十三條之一第一項規定，裁定由受命法
    官獨任以簡式審判程序進行本案之審理。
貳、實體事項
一、證據能力
    「被告以外之人於審判外之言詞或書面陳述，除法律有規定
    者外，不得作為證據」之規定，於法院以簡式審判程序處刑
    者，不適用之。刑事訴訟法第一百五十九條第二項前段定有
    明文。乃不受傳聞證據法則拘束之例外性規定。準此，本案
    相關證人於審判外之言詞或書面陳述，倘查無不得作為本案
    審判依據之其他情事，復業經本院踐行證據調查之合法程序
    ，就令係屬審判外之陳述，核其亦可據為本案審判之證據。
    合先指明。
二、事實認定
    前揭事實業據被告乙○○於本院審理時坦承在卷，並經證人
    簡林權、干文男證述明確，且有贓物認領保管單1 紙在卷足
    佐，堪認被告於本院審理時之任意性自白，與事實相符，可
    以採信。
三、論罪科刑
  (一)核被告乙○○如本判決事實欄二之所為，係犯刑法第三百二
    十條第一項之普通竊盜罪。
  (二)被告乙○○與同案共犯丙○○2 人，就本判決事實欄二之所
    載，皆有犯意聯絡及其行為分擔，均為共同正犯。
  (三)被告乙○○查有如本判決事實欄一所載犯罪科刑及刑之執行
    情形，此有臺灣高等法院被告前案紀錄表在卷可稽，其於有
    期徒刑執行完畢或受一部之執行而赦免後，五年以內，故意
    再犯本起最重本刑有期徒刑以上之罪，為累犯，應依刑法第
    四十七條第一項規定加重其刑。
  (四)本院審酌被告妄圖不勞而獲之犯罪動機、被害人財產法益之
    侵害程度、被告利用「太極觀道玄宮」無香客造訪、亦無廟
    祝負責看守而徒手入內竊盜之犯罪手法，暨其坦承犯行而表
    悛悔之犯後態度及其智識程度（國中畢業，參見警詢筆錄之
    「教育程度」欄）等一切情狀，量處如主文所示之刑，併諭
    知如主文所示之易科罰金折算標準。
  (五)同案共犯丙○○因有部分被訴事實尚待釐清，是其涉案部分
    ，當由本院另行審結。附此指明。
據上論斷，應依刑事訴訟法第二百七十三條之一第一項、第二百
九十九條第一項前段，刑法第二十八條、第三百二十條第一項、
第四十七條第一項、第四十一條第一項前段，刑法施行法第一條
之一，判決如主文。
本案經檢察官甲○○到庭執行職務。
中    華    民    國    97    年    8     月    29    日
                  刑事第四庭法  官  王慧惠
以上正本證明與原本無異。
如不服本判決應於收受本判決後10日內向本院提出上訴書狀，其
未敘述上訴理由者，並得於提起上訴後10日內向本院補提理由書
狀（均須按他造當事人之人數附繕本）「切勿逕送上級法院」。
中    華    民    國    97    年    8     月    29    日
                            書記官  王一芳
附錄論罪法條：
刑法第320 條第1 項
意圖為自己或第三人不法之所有，而竊取他人之動產者，為竊盜
罪，處5 年以下有期徒刑、拘役或5 百元以下罰金。


司法院資訊處製作；財團法人民間司法改革基金會備份。
